臺灣士林地方法院刑事判決　　　　　　　95年度易字第1539號
公　訴　人　臺灣士林地方法院檢察署檢察官
被　　　告　甲○○
選任辯護人　魯寶文律師
上列被告因傷害等案件，經檢察官提起公訴（95年度偵字第7758
號、95年度偵字第12342 號），被告為有罪之陳述，本院合議庭
裁定改行簡式審判程序，並判決如下：
    主  文
甲○○犯傷害罪，處拘役參拾日，如易科罰金，以銀元參佰元即
新臺幣玖佰元折算壹日；又犯強制罪，處拘役拾日，如易科罰金
，以銀元參佰元即新臺幣玖佰元折算壹日，應執行拘役參拾伍日
，如易科罰金，以銀元參佰元即新臺幣玖佰元折算壹日。
    事  實
一、甲○○與樓上住戶乙○○因房屋漏水一事不睦，95年5 月5
    日20時16分許，乙○○至臺北市士林區○○○路50巷22號6
    樓之9 甲○○住處催繳該大樓管理費，致甲○○心生不滿，
    竟出手毆打乙○○，並勒住乙○○脖子撞擊住處鐵門，95年
    5 月5 日20時24分許，又接續以推鐵門撞擊乙○○頭部及捉
    住乙○○撞擊鐵門之方式毆打乙○○，致乙○○受有頭部血
    腫、枕骨及右顳側頭皮各約3 乘3 公分擦傷、右肩、左肩、
    左手肘、前後頸部及前胸多處擦傷。95年5 月6 日13時47分
    許，甲○○在臺北市士林區○○○路50巷22號一樓管理員室
    遇見乙○○，竟勒住乙○○脖子，強拉乙○○外出，以此強
    暴方式使乙○○行無義務之事，乙○○不從抓住大門抵抗，
    仍被甲○○拉出門外，後經甲○○友人勸阻，甲○○始行罷
    手離去。
二、案經乙○○訴由臺北市政府警察局士林分局報請臺灣士林地
    方法院檢察署檢察官偵查起訴。
    理  由
一、前揭犯罪事實，業據被告甲○○於本院準備程序及審理時供
    認不諱（見96年1 月10日準備程序筆錄及審判筆錄），核與
    告訴人即被害人乙○○於警詢時、偵查中指訴情節相符（見
    7758號偵查卷第5 至7 、30至32、42至43頁），並經目擊證
    人陳文俊於偵查中證稱：95年5 月5 日伊有前往勸解甲○○
    與乙○○衝突時，甲○○用手勒住乙○○脖子，當時乙○○
    頸部、頭部已受傷等語屬實（見7758號偵查卷32至33頁），
    復有臺北市立聯合醫院陽明醫院診斷書、監視光碟及翻拍畫
    面在卷可資佐證，足證被告自白與事實相符。本件事證明確
    ，被告犯行堪以認定。
二、按數行為於同時同地或密切接近之時地實施，侵害同一之法
    益，各行為之獨立性極為薄弱，依一般社會健全觀念，在時
    間差距上，難以強行分開，在刑法評價上，以視為數個舉動
    之接續施行，合為包括之一行為予以評價，較為合理，則屬
    接續犯，而為包括之一罪（最高法院86年臺上3295判例可參
    ）。本件被告於95年5 月5 日20時許，在被告住處，於極短
    時間內，先後2 次傷害被害人乙○○，其主觀上顯係就同一
    傷害罪構成事實，以單一行為之數個舉動接續進行，侵害同
    一法益，客觀上係實施一個傷害行為，應屬接續犯，為包括
    之一罪。核被告所為，係犯刑法第277 條第1 項之傷害罪及
    同法第304 條第1 項強制罪。被告所犯上開2 罪，犯意各別
    行為互殊，罪名不同，應予分論併罰。爰審酌被告無犯罪紀
    錄，素行良好，因住處房屋漏水一事與告訴人不睦，致犯本
    罪，犯罪後供認犯行，頗具悔意，並考量被告犯罪之手段，
    告訴人所受傷害程度等一切情狀，就傷害罪部分，量處拘役
    30日；就強制罪部分，量處拘役10日。又被告行為後，刑法
    第51條業於民國94年2 月2 日修正公布，並於95年7 月1日
    施行，修正後刑法第2 條第1 項規定：「行為後法律有變更
    者，適用行為時之法律。但行為後之法律有利於行為人者，
    適用最有利於行為人之法律」，而修正前刑法第51條第6款
    規定數罪併罰，宣告多數拘役，定其應執行者，不得逾四個
    月；修正刑法規定不得逾一百二十日，此為日數之明確化，
    並無利或不利之別，應依刑法第2 條第1 項之規定，仍應依
    修正前刑法，定被告應執行拘役35日。另被告於犯罪時之刑
    法第41條第1 項前段規定：「犯最重本刑為5 年以下有期徒
    刑以下之刑之罪，而受6 個月以下有期徒刑或拘役之宣告，
    因身體、教育、職業、家庭之關係或其他正當事由，執行顯
    有困難者，得以1 元以上3 元以下折算一日，易科罰金。」
    而被告行為時之易科罰金折算標準，修正前罰金罰鍰提高標
    準條例第2 條前段（現已刪除）規定，就其原定數額提高為
    100 倍折算1 日，則本件被告行為時之易科罰金折算標準，
    應以銀元300 元折算1 日，經折算為新臺幣後，應以新臺幣
    900 元折算為1 日。惟95年7 月1 日修正公布施行之刑法第
    41條第1 項前段則規定：「犯最重本刑為五年以下有期徒刑
    以下之刑之罪，而受六個月以下有期徒刑或拘役之宣告者，
    得以新臺幣一千元、二千元或三千元折算一日，易科罰金。
    」比較修正前後之易科罰金折算標準，以95年7 月1 日修正
    公布施行前之規定，較有利於被告，則應依刑法第2 條第1
    項前段，適用修正前刑法第41條第1 項前段規定，定其折算
    標準。
據上論斷，應依刑事訴訟法第299 條第1 項前段、第273 條之1
第1 項，刑法第2 條第1 項前段、第277 條第1 項、第304 條第
1 項，修正前刑法第51條第6 款、第41條第1 項前段，刑法施行
法第1 條之1 ，修正前罰金罰鍰提高標準條例第2 條，判決如主
文。
本案經檢察官高俊申到庭執行職務。
中　　華　　民　　國　　96　　年　　1 　　月　　24　　日
                        刑事第三庭法  官  周明鴻
以上正本證明與原本無異。
如不服本件判決自判決送達之日起10日內，得向本院提起上訴。
                                  書記官  丁梅芬
中　　華　　民　　國　　96　　年　　1 　　月  　26　　日
附錄本判決論罪科刑依據之法條：
中華民國刑法第277條
（普通傷害罪）
傷害人之身體或健康者，處 3 年以下有期徒刑、拘役或 1 千元
以下罰金。
犯前項之罪因而致人於死者，處無期徒刑或 7 年以上有期徒刑；
致重傷者，處3 年以上10年以下有期徒刑。
